臺灣臺北地方法院小額民事判決
　　　　　　　　　　　　　　　　  111年度北小更一字第8號
原      告  李育泰  

被      告  陳韋旭  
上列當事人間債務不履行損害賠償事件，於中華民國111年8月2
日言詞辯論終結，本院判決如下：
    主    文
原告之訴駁回。
訴訟費用新臺幣壹仟元由原告負擔。
    事實及理由
一、原告主張：
    被告前於樂購蝦皮網站上，以名稱「weishiu0000000」販售
    APPLE IPAD PRO二手機(下簡稱系爭平板電腦)，而原告於民
    國108年12月16日下午3時10分在樂購蝦皮網站，見被告販售
    本案平板電腦之訊息，即以蝦皮網站內建通訊功能「聊聊」
    與被告聯繫，確認販售商品為正品後，旋於翌(17)日上午11
    時40分下標購買系爭平板電腦2台，每台新臺幣1萬550元、
    金額共計2萬1100元，並於108年12月29日下午5時18分領收
    上開系爭平板電腦，然至109年2月13日竟發現系爭平板電腦
    有電池膨脹問題，經向被告反應未果，蝦皮聊聊亦遭封鎖。
    其後原告將系爭平板電腦送APPLE原廠維修，經APPLE原廠告
    知電腦主機板遭人偷換成更低階老舊的機型，機殼序號與主
    機板序號並不相符，是偽裝品，原告始知受騙。是原告購買
    系爭平板電腦不具原有之品質、功能，尚須維修，被告未依
    債之本旨而為給付，原告自得向被告請求債務不履行之損害
    賠償。並聲明：被告應給付原告新台幣2萬1100元並自起訴
    狀繕本送達翌日起至清償日止，按週年利率5％計算之利息。
二、被告則以：
　㈠無證據證明原告所提供之系爭平板電腦與被告所提供一致：
　　被告於樂購蝦皮網站上於108年12月26號售出兩台Ipad 9.7 
    pro予原告，原告於起訴書指稱「於聊聊確定正品」及109上
    聲議字第9232號處分書「告知電池膨脹」為無證據之指控，
    且被告無能力進行主機板之替換拆裝事宜，原告並無通過通
    常檢查程序提出疑問，且案件已逾兩年，原告並無提供當時
    收貨的開箱影片證實有上開瑕疵，也無從證實送APPLE原廠
    檢驗之平板是否為被告所交付，對於序號不符的指控將難以
    查證。
　㈡不同機型應無替換之可能，且兩造第一時間皆不知情：被告對於所售平板知情之詳細情況已於頁面記載，二手商品可能有經歷過維修，並無故意不告知，也已經再三叮嚀收貨時必須錄影佐證。併此敘明序號並非在依附於主機板上，而是硬碟。原告若僅憑序列號即指控有更換成老舊機型一事，證據能力尚顯不足，對於被告也無利可圖。蘋果不同機型應為特製，機身厚度、內部布局皆不相同，並非如同桌上型電腦般可以進行升級或降級的改裝，主機板替換的指控顯與常識不符，且應卡頓明顯，而非事後才能發覺。其餘事實援引臺灣臺北地檢署109年度偵字第17071號不起訴處分書、臺灣高等檢察署109年度上聲議字第9232號處分書如前在卷。
　㈢並聲明：原告之訴駁回。
三、得心證之理由：
　㈠按當事人主張有利於己之事實者，就其事實有舉證之責任，
    民事訴訟法第277 條前段定有明文，是民事訴訟如係由原主
    張權利者，應先由原告負舉證之責，若原告先不能舉證，以
    證實自己主張之事實為真實，則被告就其抗辯事實即令不能
    舉證，或其所舉證據尚有疵累，亦應駁回原告之請求（最高
    法院17年上字第917 號判例意旨參照）。又事實有常態與變
    態之分，其主張常態事實者無庸負舉證責任，反之，主張變
    態事實者，則須就其所主張之事實負舉證責任（最高法院86
    年度台上字第891 號判決意旨參照）。原告主張被告於系爭
    買賣契約有將電腦主機板偷換成更低階老舊的機型，機殼序
    號與主機板序號並不相符等詐欺原告之行為，又有電池膨脹
    之瑕疵，依前述舉證責任分配之原則，應對其有利之事實負
    舉證責任。
　㈡原告於起訴書內主張「…原告將系爭平板電腦送APPLE原廠維
    修，經APPLE原廠告知電腦主機板遭人偷換成更低階老舊之
    機型…」、「…然至109年2月13日竟發現系爭平板電腦有電池
    膨脹問題，經向被告反映未果…」云云，然上情皆為被告所
    否認，原告依據民法第92條、第227條第1項、第2項詐欺及
    債務不履行損害賠償向被告請求，應先證明被告主觀上具詐
    欺之故意及債務不履行故意、過失，然原告僅以「APPLE原
    廠告知電腦主機板遭人偷換成更低階老舊之機型」，關於電
    池膨脹問題，僅係原告片面之主張，並無證據或證據方法可
    證。經查：
　⒈本院曾於111年7月5日以函件闡明：「…若該造聲請調查事項
    ，事涉某項專業判斷，對於本案重要爭點將構成影響，故傳
    訊該證人到庭(如傳訊蘋果平板電腦之維修人員…），自具有
    鑑定人性質，自得類推民事訴訟法第326條第2項規定『法院
    於選任鑑定人前，得命當事人陳述意見；其經當事人合意指
    定鑑定人者，應從其合意選任之。但法院認其人選顯不適當
    時，不在此限。』、第327條之規定『有調查證據權限之受命
    法官或受託法官依鑑定調查證據者，準用前條之規定。但經
    受訴法院選任鑑定人者，不在此限。』，故該造應先具狀說
    明該證人之學、經歷、昔日之鑑定實績及如何能擔任本件之
    證人資格，並且應得對方之同意，始得傳訊。惟若該證人僅
    限於證明其親自見聞之事實，且不涉某項專業判斷，仍得傳
    訊，不需對造同意。…」，然原告於111年7月7日收受該函後
    (本院卷第23頁)，迄111年8月2日言詞辯論終結時為止，均
    未提出關於「APPLE原廠告知」究竟是何人告知？該人告知
    內容為何？之相關對伊有利之事實供本院審酌，其僅提供伊
    與被告之對話紀錄(該對話紀錄亦逾時提出)，經審酌仍是原
    告片面主張，則原告主張「電腦主機板遭人偷換成更低階老
    舊之機型」仍是原告片面之主張，難認有理。
　⒉原告提出109年上聲議字第9232號處分書記載：「…聲請人雖
    提出記載：客戶二手購買此設備，有電池膨脹問題...螢幕
    嚴重鼓起...機殼序號與設備內序號不符，判定此設備有被
    私拆改裝狀況等語之109年2月21日『Gmail-你的Apple直營店
    工作授權』影本為憑，然此至多證明聲請人提供給Apple直營
    店修理之電腦發現有上述瑕疵情況，不足證明被告確係知情
    出售給聲請人之iPad機殼序號與設備內序號不符，被私拆改
    裝之情形…」，足見原告之前揭主張尚屬有疑，尚難憑採。
四、綜上所述，原告既未能舉證系爭平板電腦有「電腦主機板遭
    人偷換成更低階老舊之機型」、「電池膨脹」之瑕疵，亦未
    能證明被告有對其施以詐術之行為，從而，原告依據民法第
    92條、第227條第1項、第2項詐欺及債務不履行損害賠償向
    被告請求，主張被告應給付原告2萬1100元並自起訴狀繕本
    送達翌日起至清償日止，按週年利率5％計算之利息，為無理
    由，應予駁回。
五、本件事證已臻明確，兩造其餘攻擊防禦方法與判決之結果不
    生影響，爰不一一贅論，併此敘明。
六、訴訟費用負擔之依據：民事訴訟法第78條。本件訴訟費用額
    ，依後附計算書確定如主文所示金額。
中　　華　　民　　國　　111 　年　　9 　　月　　 6　　日
                      臺北簡易庭  法  官  趙子榮
以上正本證明與原本無異。
如不服本判決，須以違背法令為理由，於判決送達後20日內向本
庭提出上訴狀（應按他造當事人之人數附繕本）；如委任律師提
起上訴者，應一併繳納上訴審裁判費。
中　　華　　民　　國　　111 　年　　9 　　月　　 6　　日
                                  書記官  陳怡安
計   算   書：
項        目             金   額（新臺幣）    備    註
第一審裁判費             1000元
合        計             1000元

附錄：
一、民事訴訟法第436條之24第2項：
    對於小額程序之第一審裁判上訴或抗告，非以其違背法令為
    理由，不得為之。
二、民事訴訟法第436條之25：
    上訴狀內應記載上訴理由，表明下列各款事項：
    （一）原判決所違背之法令及其具體內容。
    （二）依訴訟資料可認為原判決有違背法令之具體事實。